【裁判字號】    88,訴,423
【裁判日期】    890301
【裁判案由】    搶奪等
【裁判全文】
臺灣雲林地方法院刑事判決                          八十八年度訴字第四二三號
    公  訴  人  臺灣雲林地方法院檢察署檢察官
    被      告  丑○○
    指定辯護人  本院公設辯護人癸○○
    被      告  己○○
    被      告  乙○○
右被告因搶奪等案件，經檢察官提起公訴（八十八年度偵字第三六五０、三七九二號
），本院判決如左：
    主  文
丑○○連續意圖為自己不法之所有，而搶奪他人之動產，因防護贓物及脫免逮捕，而
當場施以強暴，處有期徒刑年陸月。
扣案之鑰匙壹支沒收。
己○○共同連續意圖為自己不法之所有，而搶奪他人之動產，處有期徒刑壹年陸月。
乙○○故買贓物，處罰金伍仟元，如易服勞役，以佰元折算壹日。
    事  實
一、丑○○前於民國八十五年間，因肅清煙毒條例案件及搶奪案件，經本院分別判處
    有期徒刑一年六月及八月確定，應執行有期徒刑二年，緩刑五年。詎丑○○於緩
    刑期間，竟仍不知悔改，意圖為自己不法所有之概括犯意，於附表編號一、五、
    六、七、八、九、十、十一、十四、十五、十六、二十所示犯罪日期、犯罪地點
    ，公然乘附表所示各被害人不備之際，先後奪取如附表所示之所得財物，行為態
    樣均如附表所示，詎丑○○於奪取附表編號二十所示財物，適為被害人丁○○發
    見拉住機車之際，竟為防護贓物、及脫免逮捕，當場施以強暴行為，以該機車加
    足油門，故意撞傷丁○○後逃逸，造成丁○○左胸部二ｘ二公分壓痛一處、右小
    腿二ｘ一公分擦傷；己○○意圖為自己不法所有之概括犯意，於附表二所示犯罪
    日期、犯罪地點，公然乘附表所示被害人不備之際，奪取如附表所示之所得財物
    ，行為態樣均如附表所示；繼丑○○、己○○共同意圖為自己不法所有之概括犯
    意聯絡，於附表編號三、四、十二、十三、十七、十八所示犯罪日期、犯罪地點
    ，公然乘附表所示各被害人不備之際，先後共同奪取如附表所示之所得財物，行
    為態樣均如附表所示；又丑○○另基於意圖為自己不法之所有，於附表編號十九
    所示犯罪日期、犯罪地點，以其所有預藏之鑰匙，竊取如附表所示之機車，供作
    附表編號二十所示犯罪時間、犯罪地點，搶奪代步工具之用。旋由丑○○將上揭
    奪得之啤酒，除預留部分與己○○共同飲用外，餘於八十八年六月十一日二十一
    時起至同年月某日，將奪得之台灣啤酒以每箱新台幣〔下同〕四百八十元、海尼
    根啤酒每箱五百五十元之價格，至雲林縣元長鄉○○村○○路二十九巷一號全國
    菸酒專賣店，先後三次販售與該專賣店店員蔡玉文〔蔡玉文是否涉嫌故買贓物，
    應由檢察官另行偵辦〕，計台灣啤酒八箱，海尼根啤酒四箱；及販售一次與知悉
    該啤酒為來路不明贓物之該專賣店負責人乙○○台灣啤酒三箱。嗣為警循線查獲
    ，並扣得丑○○所有，供犯附表編號十九竊盜用之鑰匙一支。
二、案經寅○○○、巳○○○、戊○○○、辛○○、李進德訴由雲林縣警察局北港分
    局報請臺灣雲林地方法院檢察署檢察官偵查起訴。
    理  由
一、訊之被告丑○○、己○○二人，被告丑○○對於右情供承不諱，惟矢口否認故意
    以機車撞傷附表編號二十所示被害人丁○○云云；被告己○○則矢口否認有上揭
    犯行，辯稱：伊認識丑○○，認識不到二個月，伊沒有參與搶奪，請求對質云云
    。惟查，附表編號一、五、六、七、八、九、十、十一、十四、十五、十六、十
    九所示犯罪日期、犯罪地點，以附表所示各行為態樣，先後取得如附表所示之所
    得財物等情，已據附表所示各被害人指述在案，核與被告丑○○上揭自白吻合，
    並有卷附贓物領據二紙、及相片十紙可佐，被告丑○○上揭自白與積極事證相符
    ，自可採信。而附表編號二十所示犯行，係被害人丁○○發見被告丑○○搶奪，
    拉住被告丑○○機車，被告丑○○竟為防護搶得之贓物、及脫免逮捕，當場以機
    車衝撞被害人丁○○等情，亦經證人即被害人丁○○供述明確，參以被害人丁○○所受傷害之位置，左胸部前面部位有二ｘ二公分壓痛一處、右小腿二ｘ一公分
    擦傷，復有診斷書附卷可佐，顯然被告丑○○係以機車正面衝撞無訛，益見被告
    丑○○有當場施以強暴情事。而附表編號二所示犯罪時間、犯罪地點，係被告己○○以附表編號二之行為態樣，乘被害人庚○○轉身不備之際，奪取附表所示財
    物，即駕車逃逸等情，已據證人即被害人庚○○於警訊中指證強行載走啤酒的人
    是己○○等語；於本院審理時到庭證述略以；伊叫他〔指被告己○○〕到櫃台結
    帳，伊到櫃台等他，他假裝打開皮包要拿錢，乘伊不注意，就跑去開走機車等語
    ，嗣經提示卷附相片，供其指認亦指證為己○○，並非丑○○等語；與被告丑○○於警訊中供述伊們〔指丑○○、己○○二人〕有時各自犯案，有時與己○○共
    同犯案等情，互核尚屬吻合。被告己○○空言否認犯行，應係犯後卸飾之舉，實
    無足取。再者，被告己○○確有參與附表編號三、四、十二、十三、十七、十八
    所示犯罪日期、犯罪地點，共同搶奪之事實，已據證人即被害人巳○○○、壬○○、申○○、劉莊文英、未○○○證述明確；而證人即被害人卯○○證述略以其
    中一人為丑○○，另一人不清楚等語，固因僅見一次面，無法清楚記明，惟對於
    犯案之人，均證以二人，則始終一致，參以被告丑○○於警訊中證述略以：伊們
    有時各自犯案，有時與己○○共同犯案，所得啤酒有時伊和己○○共同喝用，有
    時賣，以換金錢，供伊和己○○共同花用等語；於檢察官偵查時亦證述略以：有
    與己○○一起去作案，去二次或三次等語，尚屬吻合，衡以被告丑○○與被告己○○原即認識，已經其分別供明，二人又無怨隙，若被告己○○未參與搶奪犯行
    ，衡情被告丑○○自無設詞誣陷之理。是被告己○○確有參與上揭搶奪犯行，至
    為灼然。其空言否認之所辯，應係畏罪卸責之詞，無由採信。至被告丑○○嗣後
    於本院審理翻異前詞，供稱上揭犯行均為其一人所犯，顯係迴護被告己○○之舉
    ，既與其警訊及檢察官偵查時供述不合，又無其他積極事證可供佐參，此部分被
    告丑○○迴護被告己○○所辯，既與其警訊及檢察官偵查之供述矛盾，互核與證
    人巳○○○等人證述不合，尚難採信。再者，被告己○○再請求對質部分，因事
    證已明，核無必要，並予敘明。事證明確，被告丑○○、己○○二人犯行均堪認
    定。
二、被告乙○○經合法通知，未於審理期日到庭。惟據被告乙○○，前於本院訊問時
    ，對於右揭時地以每箱四百八十元之價格，向被告丑○○購買台灣啤酒三箱等情
    不諱，但否認有故買贓物犯行，辯稱略以：丑○○曾到店裡消費，之前庄內陣頭
    熱鬧叫很多飲料，他們有時會拿來退貨換現金，不知該啤酒是贓物云云。惟查，
    右揭事實，已經被告丑○○供承明確，而台灣啤酒，一般商家向台灣菸酒公賣局
    進貨時，一箱成本價為五百二十一元，商家零售賣出為一箱五百五十元部分，已
    據被告乙○○供明。參以一般人購物後，若有用剩多餘、或規格不合用者，有些
    商家大部分不許兌換現金、亦有限定一定期限內更換，而大部分以更換物品為原
    則，退還現金處理屬例外。而退還現金，則依商家與原購買者之交情或平日交易
    情形，決定是否打折退還現金，亦即時常交易之熟悉客戶，為保有該客戶，大部
    分採原價退錢；如不熟悉之客戶，亦鮮少以低於原進貨價格退錢情事，此乃行之
    有年，眾所皆知之事。本件被告乙○○向台灣菸酒公賣局購進台灣啤酒，成本價
    格是一箱五百二十一元，已如上述，被告乙○○竟以低於成本價格即四百八十元
    之價格，向被告丑○○購買台灣啤酒三箱，顯違上揭交易常情。再者，被告乙○○為該專賣店之負責人，平日對於該專賣店轄區之人，衡情應甚熟識方是，被告
    丑○○所售之啤酒，是否之前向其購買的，被告丑○○是否為陣頭成員或其家屬
    ，僅稍加注意即能查覺，其竟以上揭顯不相當之低價，購買台灣啤酒三箱，顯然
    其明知該啤酒為來路不明之贓物甚明。被告乙○○既明知該啤酒為贓物，竟貪圖
    價格低廉予以購買，其故買贓物甚為明確。其謂無贓物認知之所辯，諉無足採。
    事證明確，被告乙○○犯行，應堪認定。
三、按「搶奪」罪之成立，係指行為人乘人之不備或不及抗拒，而公然攫奪他人支配
    範圍以內之物，移轉於自己實力支配下之行為而言；搶奪，亦不以事主在當場為
    限，有時事主雖未在當場，然其搶取情形顯已達於共見共聞、或不畏見聞之狀況
    ，而不掩形聲，急遽攫取者，仍不失為搶奪。被告丑○○就此部分辯稱上揭攫取
    行為，並非搶奪，而屬詐欺取財等情，實無足取。本件除附表編號十九所示犯行
    外，餘附表所示各行為人，均乘附表各被害人不備或不及抗拒之際，公然攫取附
    表所示財物，從附表各行為態樣以觀，顯均已達到不掩形聲、不畏見聞，而公然
    攫取之境。核被告丑○○附表編號一、三、四、五、六、七、八、九、十、十一
    、十二、十三、十四、十五、十六、十七、十八所為；被告己○○附表編號二、
    三、四、十二、十三、十七、十八所為，均犯刑法第三百二十五條第第一項之搶
    奪罪行。被告丑○○附表編號二十所為，係於搶奪他人動產之際，為防護贓物、
    及脫免逮捕，而當場施以強暴，而取得他人之物，依刑法第三百二十九條規定，
    應以強盜論。被告丑○○附表編號十九所為，係犯刑法第三百二十條第一項竊盜
    罪行。被告乙○○所為，係犯刑法第三百四十九條第二項之故買贓物罪行。被告
    丑○○、己○○就附表編號三、四、十二、十三、十七、十八所示犯行，有犯意
    聯絡及行為之分擔，均為共同正犯。被告丑○○所犯附表編號一、三、四、五、
    六、七、八、九、十、十一、十二、十三、十四、十五、十六、十七、十八與附
    表編號二十所示犯行；被告己○○所犯附表編號二、三、四、十二、十三、十七
    、十八所示犯行，時間均緊接，所犯構成要件相同，顯係各基於概括犯意反覆所
    為，各為連續犯，依刑法第五十六條規定，被告丑○○所犯附表編號二十犯行，
    係犯搶奪罪後當場施以強暴之準強盜行為，對於社會之危害性較鉅，情節較重，
    應從較重之較重之該次準強盜罪行為，論以一罪；被告己○○所犯附表編號三之
    犯行，奪得之財物較鉅，應從較重之該次犯行論以一罪，並均加重其刑。被告丑
    ○○所犯附表編號十九竊盜犯行，與附表編號二十準強盜罪犯行，有方法結果之
    牽連關係，為牽連犯，應依刑法第五十五條之規定，從較重之準強盜罪處斷。被
    告己○○所犯附表編號二、三、十二、十七、十八犯行，雖未經檢察官起訴，惟
    此部分與本院認定被告己○○上開有罪部分，有連續犯之裁判上一罪關係，本院
    自應併予審究。檢察官起訴認被告丑○○編號十四所示行為，係犯刑法第三百二
    十九條之準強盜罪行，固非無見。惟查，搶奪，因防護贓物、脫免逮捕或湮滅罪
    證，而當場施以強暴脅迫者，固以強盜論，此從刑法第三百二十九條規定自明。
    而所謂「強暴」，須對事主施以有形之腕力；「脅迫」，須有威脅事主精神，使
    人產生畏佈狀態之行為者而言。本件被告丑○○附表十四犯行，乃奪得附表所示
    物品後，雖有防護贓物、脫免逮捕之情，惟被告丑○○急欲駕車逃逸，致其本身
    及被害人甲○○均人車倒地，被害人甲○○亦不慎自行跌傷行為〔此部分未經告
    訴〕，已經證人甲○○到庭證述明確，核上揭行為尚與準強盜罪所稱之強暴、脅
    迫要件不合。綜合上述，尚無具體事證足認被告丑○○此部分有故意施以強暴、
    脅迫情事，自與準強盜罪之要件不合，起訴法條應以變更。爰審酌被告丑○○前
    於八十五年間，因肅清煙毒條例案件及搶奪案件，經本院分別判處有期徒刑一年
    六月及八月確定，應執行有期徒刑二年，緩刑五年，現仍在緩刑期間；被告己○○於八十八年四月間，因竊盜案件，經本院判處有期徒刑六月，緩刑貳年，緩刑
    期間付保護管束，現仍在緩刑期間；被告乙○○前於七十九年間，因妨害家庭案
    件，經本院判處有期徒刑七月，減為有期徒刑三月十五日，於八十年四月八日以
    易科罰金執行完畢〔均未合累犯要件〕，分別有臺灣雲林地方法院檢察署刑案資
    料查註紀錄表、本院被告全國前案紀錄表可按，被告丑○○、己○○竟均於緩刑
    期間內，再犯本件附表所示多次搶奪犯行，顯無悛悔向善之誠意；被告乙○○竟
    起貪念，明知被告丑○○搶來之啤酒，係來路不明之贓物，竟以低於進貨價之價
    格，故買該奪得之啤酒，惟參酌故買之啤酒僅為三箱，價格甚微，獲益亦僅約一
    百餘元，對於社會之危害性非鉅，惟其助長犯罪，其犯罪之動機、目的、手段、
    方法、及各該被告犯後態度等一切情狀，分別量處如主文所示之刑，並就被告乙○○所處罰金部分，諭知易服勞役之折算標準。至扣案之鑰匙一支，係被告丑○○所有，且供犯本件附表編號十九所示竊盜之用，爰依刑法第三十八條第一項第
    二款之規定沒收。
四、至公訴意旨另略以：〔一〕被告丑○○於附表編號二所示犯罪日期、犯罪地點，
    公然乘附表所示被害人庚○○不備之際，奪取如附表所示之所得財物，行為態樣
    均如附表所示，因認被告丑○○就此部分涉嫌搶奪罪行。〔二〕被告乙○○基於
    概括之犯意，向被告丑○○購買奪取之啤酒多次云云。惟查，〔一〕八十八年五
    月二十一日十時許，前往雲林縣北港鎮好收里三號庚○○經營之商店，搶奪台灣
    啤酒三箱之行為人，為被告己○○，並非被告丑○○，已迭經證人即被告庚○○
    於警訊及本院審理中指證明確，並有相片附卷可參，顯見附表編號二所示犯行，
    係被告己○○所為無誤；〔二〕被告乙○○於本院迭經辯以：其向被告丑○○接
    洽購買者，僅一次購買台灣啤酒三箱，其餘是被告丑○○直接與店員接洽的等語
    。被告丑○○於本院亦證以其賣乙○○一次，其餘是賣給他的店員等語。證人蔡
    玉文即被告乙○○僱用之店員，於本院亦證稱：伊不知他〔指被告丑○○〕的名
    字，有買過三次，伊問他物品來源，他說是拜拜陣頭留下來的，拿來退錢，共買
    十二箱，台灣啤酒八箱，海尼根四箱等語，互核尚屬吻合。綜合上揭事證，並無
    積極證據足認被告乙○○有向被告丑○○購買啤酒多次，且檢察官起訴書亦未指
    明究為幾次，此部分既無證據證明，且被告乙○○上揭所辯，核與被告丑○○供
    述，尚屬吻合，被告乙○○就此部分所辯，應屬實在。惟公訴人就此部分，認被
    告丑○○犯有搶奪罪；被告乙○○犯有故買贓物罪嫌，並與前揭本院認定被告丑
    ○○搶奪；被告乙○○故買贓物等有罪部分，各有連續犯之裁判上一罪關係，爰
    均不另為無罪之諭知。
五、被告乙○○經合法傳喚無正當理由不到庭，本院認係應科拘役、罰金之案件，爰
    不待其陳述逕行判決。
據上論斷，應依刑事訴訟法第二百九十九條第一項前段、第三百條、第三百零六條，
刑法第三百二十五條第一項、第三百二十九條、第三百二十八條第一項、第三百四十
九條第二項、第二十八條、第五十六條、第五十五條、第四十二條第二項、第三十八
條第一項第二款，罰金罰鍰提高標準條例第一條前段、第二條，判決如主文。
本案經檢察官徐維嶽到庭執行職務
中      華      民      國      八十九      年      三      月    一    日
                                        臺灣雲林地方法院刑事第一庭
                                            法  官  林  秋  火
右正本證明與原本無異。
如不服本判決，應於判決送達後十日內向本院提出上訴狀( 應附繕本 )。
                                            書記官  謝  俊  森
中      華      民      國      八十九      年      三      月    一    日
刑法第三百二十八條
意圖為自己或第三人不法之所有，以強暴、脅迫、藥劑、催眠術或他法，至使不能
抗拒，而取他人之物或使其交付者，為強盜罪，處三年以上十年以下有期徒刑。  以
前項方法得財產上不法之利益或使第三人得之者，亦同。
犯強盜罪因而致人於死者，處死刑或無期徒刑，致重傷者，處無期徒刑或七年以上
有期徒刑。
第一項及第二項之未遂犯罰之。
預備犯強盜罪者，處一年以下有期徒刑、拘役或三百元以下罰金。
刑法第三百二十九條
竊盜或搶奪，因防護贓物、脫免逮捕或湮滅罪證，而當場施以強暴脅迫者，以強盜
論。
刑法第三百二十五條
意圖為自己或第三人不法之所有，而搶奪他人之動產者，處六月以上五年以下有期
徒刑。
因而致人於死者，處無期徒刑或七年以上有期徒刑。致重傷者，處三年以上十年以
下有期徒刑。
第一項之未遂犯罰之。
刑法第三百二十條
意圖為自己或第三人不法之所有，而竊取他人之動產者，為竊盜罪，處五年以下有期
徒刑、拘役或五百元以下罰金。
意圖為自己或第三人不法之利益，而竊佔他人之不動產者，依前項之規定處斷。
前二項之未遂犯罰之。
刑法第三百四十九條
收受贓物者，處三年以下有期徒刑、拘役或五百元以下罰金。
搬運、寄藏、故買贓物或為牙保者，處五年以下有期徒刑、拘役或科或併科一千元以
下罰金。
因贓物變得之財物，以贓物論。
附表：
┌──┬───┬───────┬────┬─────────┬───┐
│編號│犯  罪│犯  罪  地  點│所得財物│行    為   態   樣│所犯法│
│    │日  期│被    害    人│行 為 人│                  │條    │
├──┼───┼───────┼────┼─────────┼───┤
│一  │八十八│雲林縣北港鎮  │台灣啤酒│乘寅○○○洗菜及看│刑法第│
│    │年五月│義民路一三０號│三箱    │店不備之際，進入該│三百二│
│    │三日十│              │        │店內，公然奪取該啤│十五條│
│    │七時許│寅○○○      │丑 ○ ○│酒後，騎車逃逸，致│第一項│
│    │      │              │        │寅○○○追趕無著。│      │
└──┴───┴───────┴────┴─────────┴───┘
┌──┬───┬───────┬────┬─────────┬───┐
│二  │八十八│雲林縣北港鎮  │台灣啤酒│佯稱購買啤酒三箱，│刑法第│
│    │年五月│好收里        │三箱│待啤酒搬上車後，林│三百二│
│    │二十一│好收三號      │        │雪卿要己○○到櫃台│十五條│
│    │日十時│庚○○        │己 ○ ○│結帳，乘庚○○轉身│第一項│
│    │許    │〔誤載李雪卿〕│        │不備之際，即騎乘機│      │
│    │      │              │        │車逃逸。          │      │
├──┼───┼───────┼────┼─────────┼───┤
│三  │八十八│雲林縣北港鎮  │台灣啤酒│二人各騎一部機車，│刑法第│
│    │年六月│後溝里七鄰    │酒四箱  │基於共同犯意聯絡，│三百二│
│    │七日十│灣內六四之一號│海尼根啤│向店主佯稱購買啤酒│十五條│
│    │九時許│              │酒一箱  │後，即自動入店搬該│第一項│
│    │      │巳○○○      │        │啤酒上車後，佯稱換│      │
│    │      │              │丑 ○ ○│一箱冰啤酒，待店主│      │
│    │      │              │己 ○ ○│轉身取貨不備之際，│      │
│    │      │              │        │二人即分別騎車逃逸│      │
│    │      │              │        │。                │      │
└──┴───┴───────┴────┴─────────┴───┘
┌──┬───┬───────┬────┬─────────┬───┐
│四  │八十八│雲林縣北港鎮  │海尼根啤│二人共乘一部機車，│刑法第│
│    │年六月│溝皂里        │酒一箱  │基於共同之犯意聯絡│三百二│
│    │七日二│溝皂四五號    │台灣啤酒│，向店主佯稱購買啤│十五條│
│    │十二時│              │四箱    │酒，即自行將該啤酒│第一項│
│    │三十分│壬○○        │        │搬上機車，結帳前乘│      │
│    │許    │              │丑 ○ ○│店主不備之際，即騎│      │
│    │      │              │己 ○ ○│車逃逸。          │      │
├──┼───┼───────┼────┼─────────┼───┤
│五  │八十八│雲林縣北港鎮  │台灣啤酒│進入店內，佯稱購買│刑法第│
│    │年六月│新街里        │四箱    │啤酒，自己公然將該│三百二│
│    │九日十│華勝路四八八號│        │啤酒搬上機車後，乘│十五條│
│    │五時許│              │丑 ○ ○│店主不備之際，旋騎│第一項│
│    │      │戊○○○      │        │車逃逸，致店主追趕│      │
│    │      │              │        │無著。            │      │
├──┼───┼───────┼────┼─────────┼───┤
│六  │八十八│雲林縣北港鎮  │台灣啤酒│騎車到店，即自行搬│刑法第│
│    │年六月│新街里十二鄰  │五箱    │該啤酒上車，乘店主│三百二│
│    │十日十│穎寧街五八號  │        │不備之際，旋即騎車│十五條│
└──┴───┴───────┴────┴─────────┴───┘
┌──┬───┬───────┬────┬─────────┬───┐
│    │五時許│              │丑 ○ ○│逃逸，致店主不及追│第一項│
│    │      │辰○○○      │        │趕。              │      │
├──┼───┼───────┼────┼─────────┼───┤
│七  │八十八│雲林縣北港鎮  │台灣啤酒│騎車到店，即自行搬│刑法第│
│    │年六月│新街里十二鄰  │二箱    │該啤酒上車，乘店主│三百二│
│    │十日二│穎寧街五八號  │        │不備之際，旋即騎車│十五條│
│    │十時許│              │丑 ○ ○│逃逸，致店主不及追│第一項│
│    │      │辰○○○      │        │趕。              │      │
├──┼───┼───────┼────┼─────────┼───┤
│八  │八十八│雲林縣北港鎮  │海尼根啤│進入店內，佯稱購買│刑法第│
│    │年六月│新街里        │酒四箱  │啤酒，自己公然將該│三百二│
│    │十二日│華勝路四八八號│        │啤酒搬上機車後，乘│十五條│
│    │十四時│              │丑 ○ ○│店主不備之際，旋騎│第一項│
│    │三十分│戊○○○      │        │車逃逸，致店主追趕│      │
│    │許    │              │        │無著。            │      │
├──┼───┼───────┼────┼─────────┼───┤
│九  │八十八│雲林縣北港鎮  │台灣啤酒│佯稱購買啤酒，俟店│刑法第│
│    │年六月│大同路一七六號│二箱    │主將啤酒上之可口可│三百二│
└──┴───┴───────┴────┴─────────┴───┘
┌──┬───┬───────┬────┬─────────┬───┐
│    │十二日│              │        │樂移開不備之際，許│十五條│
│    │十五時│子○○        │丑 ○ ○│嘉寶自行搬該啤酒上│第一項│
│    │許    │              │        │車，旋即騎車逃逸。│      │
│    │      │              │        │                  │      │
├──┼───┼───────┼────┼─────────┼───┤
│十  │八十八│雲林縣北港鎮  │台灣啤酒│佯稱購買啤酒，即自│刑法第│
│    │年六月│中山路九二號  │二箱    │行將該啤酒搬上機車│三百二│
│    │十三日│              │海尼根啤│，再佯稱還要啤酒，│十五條│
│    │十五時│戌○○        │酒二箱  │乘店主轉身入內取貨│第一項│
│    │許    │              │        │不備之際，即騎車逃│      │
│    │      │              │丑 ○ ○│逸。              │      │
│    │      │              │        │                  │      │
├──┼───┼───────┼────┼─────────┼───┤
│十一│八十八│雲林縣北港鎮  │台灣啤酒│佯稱購買啤酒，即自│刑法第│
│    │年六月│義民路一三０號│四箱    │行將該啤酒搬上機車│三百二│
│    │十四日│              │        │，再佯稱還要啤酒，│十五條│
│    │十四時│寅○○○      │        │乘店主轉身入內取貨│第一項│
│    │許    │              │丑 ○ ○│不備之際，即騎車逃│      │
└──┴───┴───────┴────┴─────────┴───┘
┌──┬───┬───────┬────┬─────────┬───┐
│    │      │              │        │逸。              │      │
├──┼───┼───────┼────┼─────────┼───┤
│十二│八十八│雲林縣水林鄉  │海尼根啤│二人基於共同犯意之│刑法第│
│    │年六月│土厝村一鄰    │酒二箱  │聯絡，向店主佯稱購│三百二│
│    │十四日│陳厝寮二號    │        │買啤酒二箱，待該啤│十五條│
│    │十五時│              │丑 ○ ○│酒搬上車後，又佯稱│第一項│
│    │許    │卯○○        │己 ○ ○│加一箱，俟店主轉身│      │
│    │      │              │        │取貨不備之際，旋即│      │
│    │      │              │        │騎車逃逸。        │      │
├──┼───┼───────┼────┼─────────┼───┤
│十三│八十八│雲林縣水林鄉  │台灣啤酒│二人基於共同犯意之│刑法第│
│    │年六月│土厝村一鄰    │三箱    │聯絡，向店主佯稱購│三百二│
│    │十四日│大庄五五號    │        │買啤酒三箱，待該啤│十五條│
│    │十六時│              │丑 ○ ○│酒搬上車後，又佯稱│第一項│
│    │許    │申○○        │己 ○ ○│加一箱，俟店主轉身│      │
│    │      │              │        │取貨不備之際，旋即│    │
│    │      │              │        │騎車逃逸。        │      │
└──┴───┴───────┴────┴─────────┴───┘
┌──┬───┬───────┬────┬─────────┬───┐
│十四│八十八│雲林縣北港鎮  │海尼根啤│佯稱購買啤酒二箱，│刑法第│
│    │年六月│好收里        │酒二箱  │待啤酒搬上車後，結│三百二│
│    │十六日│好收一六二號  │        │帳之際，乘店主不備│十五條│
│    │十一時│              │        │之際，欲騎車逃逸，│第一項│
│    │許    │甲○○        │丑 ○ ○│適為店主發見，拉住│〔啤酒│
│    │      │              │        │該機車，丑○○為防│已置於│
│    │      │              │        │護置於己力支配之贓│丑○○│
│    │      │              │        │物，竟將其機車加足│實力支│
│    │      │              │        │油門逃逸，致啤酒落│配下，│
│    │      │      │        │地四溢。          │雖未載│
│    │      │              │        │〔無證據證明當場施│走，仍│
│    │      │              │        │以強暴脅迫之準強盜│論以既│
│    │      │              │        │情事〕            │遂〕  │
├──┼───┼───────┼────┼─────────┼───┤
│十五│八十八│雲林縣北港鎮  │台灣啤酒│向店員佯稱購買啤酒│刑法第│
│    │年六月│公民路二號    │五箱    │五箱，待店員將啤酒│三百二│
│    │十六日│              │        │搬上車後，轉身結帳│十五條│
│    │十五時│豐成利商行    │丑 ○ ○│不備之際，旋即騎車│第一項│
└──┴───┴───────┴────┴─────────┴───┘
┌──┬───┬───────┬────┬─────────┬───┐
│    │許    │店員辛○○    │        │逃逸。            │      │
├──┼───┼───────┼────┼─────────┼───┤
│十六│八十八│雲林縣北港鎮  │海尼根啤│佯稱購買啤酒四箱，│刑法第│
│    │年六月│樹腳里        │酒三箱  │將三箱啤酒搬上車，│三百二│
│    │十七日│大同路六二三號│        │乘店主入內搬第四箱│十五條│
│    │九時三│              │丑 ○ ○│不備之際，旋即騎車│第一項│
│    │十分許│丙○○        │        │逃逸。            │      │
│    │      │              │        │                  │      │
├──┼───┼───────┼────┼─────────┼───┤
│十七│八十八│雲林縣北港鎮  │台灣啤酒│二人共乘不詳車號機│刑法第│
│    │年六月│好收里        │二箱又二│車，基於共同犯意聯│三百二│
│    │十七日│口庄二六號    │十瓶    │絡，佯稱購買啤酒三│十五條│
│    │十時許│              │        │箱，因不足三箱，俟│第一項│
│    │      │午○○        │丑 ○ ○│店主入內拿四瓶啤酒│      │
│    │      │〔劉莊文英〕  │己 ○ ○│補足不備之際，即騎│      │
│    │      │              │        │車逃逸。          │      │
└──┴───┴───────┴────┴─────────┴───┘
┌──┬───┬───────┬────┬─────────┬───┐
│十八│八十八│嘉義縣六腳鄉  │台灣啤酒│二人基於共同犯意之│刑法第│
│    │年六月│蘇厝寮一六七號│四箱    │聯絡，向店主佯稱購│三百二│
│    │十七日│              │海尼根啤│該啤酒五箱，待該啤│十五條│
│    │十六時│未○○○      │酒一箱  │酒搬上車後，又佯稱│第一項│
│    │許    │              │        │再購買，俟店主轉身│      │
│    │      │              │丑 ○ ○│取貨不備之際，旋即│      │
│    │      │              │己 ○ ○│騎車逃逸。        │      │
├──┼───┼───────┼────┼─────────┼───┤
│十九│八十八│雲林縣北港鎮  │ＦＤＴ─│丑○○以扣案之錀匙│刑法第│
│    │年六月│大同路五九二號│二三三號│，竊取該機車。    │三百二│
│    │二十八│              │機車一部│                  │十條第│
│    │日十七│              │        │                  │一項  │
│    │時許  │酉○○        │丑 ○ ○│                  │      │
├──┼───┼───────┼────┼─────────┼───┤
│二十│八十八│雲林縣北港鎮  │海尼根啤│丑○○以竊得之ＦＤ│刑法第│
│    │年六月│華勝路四八八號│酒五箱〔│Ｔ─二三三號機車，│三百二│
│    │二十八│              │起訴書誤│供作本案代步工具，│十九條│
│    │日十八│              │載台灣啤│向店主佯稱購啤酒五│、第三│
└──┴───┴───────┴────┴─────────┴───┘
┌──┬───┬───────┬────┬─────────┬───┐
│    │時四十│              │酒〕    │箱，俟啤酒五箱搬上│百二十│
│    │五分許│丁○○        │        │車後，又佯稱增加一│八條第│
│    │      │              │        │箱，為丁○○發見可│一項  │
│    │      │              │丑 ○ ○│疑，即欲騎車逃離，│      │
│    │      │              │        │適為丁○○拉住，許│      │
│    │      │              │        │嘉寶為防護置於己力│      │
│    │      │              │        │支配之贓物，竟當場│      │
│    │      │              │        │施以強暴行為，以機│      │
│    │      │              │        │車加足油門，故意撞│      │
│    │      │              │        │傷丁○○，造成李建│      │
│    │      │              │        │德左胸部二ｘ二公分│      │
│    │      │              │        │壓痛一處、右小腿二│      │
│    │      │              │        │ｘ一公分擦傷，旋即│      │
│    │      │              │        │逃逸。            │      │
└──┴───┴───────┴────┴─────────┴───┘


司法院資訊處製作；財團法人民間司法改革基金會備份。
